臺灣高等法院高雄分院民事裁定　　　　　110年度抗字第276號
抗　告　人　陳俊君

相　對　人　雷永康
上列當事人間訴訟救助事件，抗告人對於民國110 年8 月31日臺
灣橋頭地方法院110 年度救字第60號民事裁定，提起抗告，本院
裁定如下：
    主      文
抗告駁回。
抗告費用由抗告人負擔。
    理      由
一、抗告意旨略以：伊對相對人之損害賠償事件（原法院民國11
    0 年度補字第616 號，下稱本案訴訟），聲請訴訟救助。伊
    已在監服刑多年，無工作收入，亦無存款及財產，名下雖有
    汽車3 部，但年份老舊，殘值甚低，家中僅剩年邁父親，靠
    社會補助維持生活，伊與親友亦久無聯繫，無法請親友先行
    墊付訴訟費用，確無資力繳納裁判費，而伊之本案訴訟，非
    顯無勝訴之望。原裁定竟駁回伊之聲請，尚有違誤，爰依法
    抗告，求為廢棄原裁定，並准予訴訟救助等語。
二、按當事人無資力支出訴訟費用者，法院應依聲請，以裁定准
    予訴訟救助，但顯無勝訴之望者，不在此限。民事訴訟法第
    107 條第1 項定有明文。又按，當事人因無資力支出訴訟費
    用而聲請訴訟救助者，關於無資力支出訴訟費用之事由，應
    提出可使法院信其主張為真實並能即時調查之證據，以釋明
    之，此觀民事訴訟法第109 條第2 項、第284 條規定自明。
    而所謂無資力支出訴訟費用，係指窘於生活，且缺乏經濟信
    用，並無籌措款項以支出訴訟費用之信用技能者而言。法院
    調查聲請人是否無資力支出訴訟費用，專就聲請人提出之證
    據為之，如聲請人未提出證據，或依其提出之證據，未能信
    其無資力支出訴訟費用之主張為真實，即應將其聲請駁回，
    並無派員調查或定期命補正之必要。
三、經查，抗告人固提出全國財產稅總歸戶財產查詢清單、財政
    部高雄國稅局106 、107 年度綜合所得稅各類所得資料清單
    （見本院卷第13頁至第17頁、原審卷第17至22頁）以為釋明
    。惟上開各類所得資料清單僅顯示抗告人並無須申報之所得
    ，尚無從顯示其信用狀況。何況，抗告人名下尚有75年、81
    年、92年出廠之汽車共3 部，縱均已逾耐用年限，仍非毫無
    市場交易價值。又抗告人並未受禁見處分，仍得自由對外通
    訊，此有本院公務電話紀錄可憑（見本院卷第21頁），尚非
    全無籌措款項之能力，應未逾其資產及社會經濟信用能力，
    難謂抗告人已達窘於生活且缺乏信用，而無資力支出裁判費
    之情形。是抗告人所提之釋明尚不足認定其無資力支出訴訟
    費用，故其訴訟救助之請求，不應准許。原裁定以其聲請無
    從准許而予駁回，核無不合，抗告意旨指摘原裁定不當，求
    予廢棄，為無理由，應予駁回，爰裁定如主文。
中    華    民    國   110    年    9     月    27    日
                           民事第二庭
                                審判長法  官  黃國川
                                      法  官  李怡諄
                                      法  官  何佩陵
以上正本證明與原本無異。
如不服本裁定應於送達後10日內向本院提出再抗告狀（須按他造
當事人之人數附繕本），並繳納再抗告費新臺幣1,000 元。再為
抗告僅得以適用法規顯有錯誤為理由，並應委任律師為代理人。
如委任律師提起再抗告者，應一併繳納再抗告費。
中    華    民    國   110    年    9     月    27    日
                                      書記官  陳旻萱
再抗告人之配偶、三親等內之血親、二親等內之姻親，或再抗告
人為法人、中央或地方機關時，其所屬專任人員具有律師資格並
經法院認適當者，亦得為第三審代理人。
再抗告人或其法定代理人具有律師資格者及前項情形，應於提起
再抗告或委任時釋明之。